臺灣桃園地方法院民事裁定　　　　　　　93年度訴字第1223號
原　　　告　甲○○
訴訟代理人　王年柿律師
被　　　告　乙○○
上列當事人間請求核減違約金事件，本院裁定如下：
    主  文
原告之訴駁回。
訴訟費用由原告負擔。
    理  由
一、原告起訴主張其曾提供所有坐落桃園縣中壢市○○段1584、
    1585地號土地設定抵押權，向被告借款150,000 元，約定按
    每日每萬元以30元計算違約金，被告曾向鈞院聲請核發支付
    命令，並以之為執行名義聲請鈞院以86年度執字第2354號強
    制執行，嗣因執行未受償，執行法院發給債權憑證，被告復
    於93年間持以向鈞院聲請以93年度執字第20823 號強制執行
    ，惟該支付命令未經言詞辯論，故自支付命令確定後至被告
    聲請強制執行時，期間所發生違約金有過高之情形，爰請求
    法院依民法第252 條規定，按週年利率20% 之標準，就違約
    金超過150,000 元之部分予以核減等語（原告請求核減利息
    部分另以判決駁回，本件僅就請求核減違約金部分裁判）。
二、按債務人對於支付命令未於法定期間提出異議者，支付命令
    與確定判決有同一之效力；又訴訟標的於確定之終局判決中
    經裁判者，除法律別有規定外，當事人不得就該法律關係更
    行起訴，民事訴訟法第521 條及第400 條第1 項分別定有明
    文。經查，本件原告曾以所有坐落桃園縣中壢市○○段1584
    、1585地號土地向被告借款150,000 元，因屆期無法清償，
    經被告聲請本院於85年11月1 日核發85年度促字第19731 號
    支付命令，命債務人即原告應於該支付命令送達後20日之不
    變期間內，向債權人即被告清償150,000 元及自85 年10 月
    24日起至清償日止，按年息5%計算之利息，並自85年10月24
    日起至清償日止，按每日每萬元30元計算之違約金，該支付
    命令於85年12月26日確定，被告即以之為執行名義，聲請本
    院以86年度執字第2354號強制執行原告財產，嗣因未受清償
    ，由本院於86年3 月28日發給債權憑證；被告復於91年間持
    以聲請本院以91年度執字第5128號強制執行原告財產，惟執
    行仍無結果；迄至93年間被告再持以聲請本院以93年度執字
    第20823 號強制執行原告財產等情，為被告所不爭執，復據
    本院依職權調閱本院86年度執字第2354號、93年度執字第
    20823 號卷查核屬實，應堪信為真實。被告向本院聲請對原
    告發支付命令，請求原告清償借款、利息及依約定方式計算
    之違約金，該支付命令既因原告未於法定期間異議而告確定
    ，即與確定判決有同一效力，則原告嗣就給付違約金之法律
    關係，更行提起請求核減違約金之訴，其訴訟標的之法律關
    係應為前開確定支付命令之效力所及，核與上開民事訴訟法
    第400 條第1 項之規定有違，依民事訴訟法第249 條第1 項
    第7 款規定，自應駁回其訴。
三、依民事訴訟法第249 條第1 項第7 款、第95條、第78條，裁
    定如主文。
中　　華　　民　　國　　94　　年　　3 　　月　　15　　日
                  臺灣桃園地方法院民事第一庭
                              法    　官　賴惠慈
以上正本係照原本作成
如對本裁定抗告須於裁定送達後10日內向本院提出抗告狀，並應
繳納抗告費新台幣1,000 元。
中　　華　　民　　國　　94　　年　　3 　　月　　16　　日
                              法院書記官　王曉雁
